\mainmatter

```{r, include=F}
knitr::opts_chunk$set(
  collapse = TRUE,
  comment = "#>"
)
```


# 基础 {#chapter1}

## 安装和使用 R 包 {#r-pkg-installation}
  
### 问题
 
你想安装和使用一个 R 包。
 
### 方案
 
如果你正在使用支持 R 的图形界面软件，应该存在通过菜单栏方式安装 R 包的选项（例如，常用的 Rstudio 中，可以点击菜单栏 **Tools** 中的 **Install Packages...** 进行 R 包的安装）。这里主要介绍如何用命令行来安装 R 包，如下所示：
 
```
install.packages("reshape2")  # reshap2为包名
```
 
在一个新 R 线程中使用该包之前，你必须先导入它。
 
```
library(reshape2)
```

如果你在一个脚本中使用该包，将这一行输入脚本中。
 
如果想要将所有已安装的软件包更新为可用的最新版本，使用以下命令：

```
update.packages()
```
 
如果你在 Linux 系统上使用 R ，管理员可能已经在系统上安装了一些 R 包，由于普通用户没有更改权限，所以你可能不能以上述方式对 R 包更新。
 
 
### 其他 {-}
 
导入包也可以使用`require()`函数。下表显示了 R 包安装相关的命令及描述。

```{r echo=FALSE}
tb = tibble::tribble(
  ~`命令`, ~`描述`,
  "installed.packages", "返回一个矩阵，包含所有已安装的包信息",
  "available.packages", "返回一个矩阵，包含资源库上所有可用的R包",
  "old.packages", "返回一个矩阵，显示所有已安装的包中具有新版本的包",
  "new.packages", "返回一个向量，包含所有CRAN等资源仓库存在但本地未安装的包名",
  "download.packages", "下载一系列R包到本地目录",
  "install.packages", "从资源库下载安装一系列R包",
  "remove.packages", "移除一系列已安装的R包",
  "installed.packages", "将已经安装的R包更新到最新版本",
  "setRepositories", "设定当前的R包的资源库列表 ",
)
knitr::kable(tb, caption = "常见包安装命令")
```


**通过命令行安装 R 包**

```shell
R CMD INSTALL aplpack_1.1.1.tgz  # 安装aplpack包
```

**从其他资源库安装 R 包**

**devtools** 包提供了从其他流行的 Git 资源库或其他 URL 上安装 R 包的工具。

例如，我们想安装开发版本的 **ggplot2** 包，可以使用下面命令：

```{r, eval = FALSE}
# 如果没有安装devtools，需要先安装
install.packages("devtools")
library(devtools)
install_github("ggplot2")
```

## 数据结构的索引

### 问题

你想获得数据结构的一部分。

### 方案

可以使用数字索引或通过使用适当长度的布尔向量来提取向量、矩阵或数据框中的元素。
以下例子中使用了多种方式来解决这一问题。

#### 使用数字和名称进行索引

对于向量

```{r}
# 样本向量
v <- c(1,4,4,3,2,2,3)
v[c(2,3,4)]
v[2:4]
v[c(2,4,3)]
```

对于数据框：

```{r}
# 创建样本数据框
data <- read.table(header=T, text='
 subject sex size
       1   M    7
       2   F    6
       3   F    9
       4   M   11
 ')

# 获取位于第一行第三列的元素
data[1,3]
data[1,"size"]

# 获取第1行和第2行所有列上的元素
data[1:2, ]   
data[c(1,2), ]

# 获取一，二两行第二列上的元素
data[1:2, 2]
data[c(1,2), 2]

# 获取行1和2，名为“sex”和 "size"的列
data[1:2, c("sex","size")]
data[c(1,2), c(2,3)]
```

#### 使用布尔向量进行索引

向量 `v` 同上。

```{r}
v > 2
v[v>2]
v[ c(F,T,T,T,F,F,T)]
```

数据框同上。

```{r}
# 一个布尔向量 
data$subject < 3
data[data$subject < 3, ]
data[c(TRUE,TRUE,FALSE,FALSE), ]
# 也可以获取TRUE的数字索引
which(data$subject < 3)
```

#### 负索引

与其他某些编程语言不同，当您在 R 中使用负数进行索引时，并不意味着从后向前索引。相反，它意味着按照通常的从前往后顺序删除索引中的元素。

```{r}
# 还是这个向量
v

# 删除第一个
v[-1]

#删除前三个
v[-1:-3]

# 只删除最后一个
v[-length(v)]
```


## 获取数据结构的子集


### 问题

你想得到一个由向量、矩阵或数据框里元素组成的子集。


### 方案

为了基于一些条件准则获得子集，可以使用 `subset()` 函数或者是方括号索引。 两种方式均在下方举例说明。

```{r}
v <- c(1,4,4,3,2,2,3)
subset(v, v<3)
v[v<3]

# 另一个向量
t <- c("small", "small", "large", "medium")

# 删除 "small" 这一项
subset(t, t!="small")
t[t!="small"]
```

这两种方法之间的一个重要区别在于方括号索引可以为元素赋值，而 `subset()` 不可以。

```{r, error=TRUE}
v[v<3] <- 9
subset(v, v<3) <- 9
```

数据框：

```{r}
# 样本数据框
data <- read.table(header=T, text='
 subject sex size
       1   M    7
       2   F    6
       3   F    9
       4   M   11
 ')
subset(data, subject < 3)
data[data$subject < 3, ]


# 特定行和列的子集
subset(data, subject < 3, select = -subject)
subset(data, subject < 3, select = c(sex,size))
subset(data, subject < 3, select = sex:size)
data[data$subject < 3, c("sex","size")]

# 逻辑与的两个条件
subset(data, subject < 3  &  sex=="M")
data[data$subject < 3  &  data$sex=="M", ]


# 逻辑或的两个条件
subset(data, subject < 3  |  sex=="M")
data[data$subject < 3  |  data$sex=="M", ]


# 基于转换数据的条件
subset(data, log2(size) > 3 )
data[log2(data$size) > 3, ]

# 当元素在另一个向量里时的子集
subset(data, subject %in% c(1,3))
data[data$subject %in% c(1,3), ]
```


## 创建填满值的向量
 
### 问题
 
你想创建一个填满值的列表。
 
### 方案
 
```{r}
rep(1, 50)
rep(F, 20)
rep(1:5, 4)
rep(1:5, each=4)
 
# 用在因子变量上
rep(factor(LETTERS[1:3]), 5)
```
 
## 变量信息

### 问题

你想找到关于变量的信息。

### 方案

以下为关于样本变量的一些例子：

```{r}
x <- 6
n <- 1:4
let <- LETTERS[1:4]
df <- data.frame(n, let)
```

#### 关于存在的信息

```{r, error=TRUE}
# 列出当前所定义的变量
ls()
 
# 检查名为“x”的变量是否存在
exists("x")
 
# 检查名为“y”的变量是否存在
exists("y")
 
# 删除变量“x”
rm(x)
x
```

#### 关于大小/结构的信息

```{r}
# 获得关于结构的信息
str(n)
str(df)
 
# 得到一个向量的长度
length(n)
 
# 可能会得不到我们想要的长度
length(df)
 
# 行数
nrow(df)
 
# 列数
ncol(df)
 
# 得到行数和列数
dim(df)
```

## NULL、NA、NaN 的处理

### 问题

你想正确处理`NULL`、`NA` （Not Available）、`NaN`（Not a Number）。

### 方案

你的数据有时将会存在`NULL`、`NA` 、`NaN`。处理这些数据有些不同于「正常」值，并可能需要确定性测试。

以下是这些值相比较的例子：

```{r}
x <- NULL
x > 5

y <- NA
y > 5

z <- NaN
z > 5
```

如何测试某个变量是否是其中的一个值：

```{r}
is.null(x)
is.na(y)
is.nan(z)
```

注意，`NULL` 不同于其他两个。`NULL` 意味着没有值，而 `NA` 和 `NaN` 表示有值，尽管也许是不可用的。下面有一个例子区分：

```{r}
# y 是 null 吗？
is.null(y)
# FALSE

# x 是 NA 吗？
is.na(x)
```

第一个例子，检查 `y` 是否是 `NULL` ，结果 `y` 并不是；第二个例子，试图检查 `x` 是否是 `NA`，但并没有值被检测。

#### 忽视向量汇总函数中的「坏」值

如果你对包含 `NA` 或 `NaN` 的向量使用诸如 `mean()` 或 `sum()` 之类的函数，结果将返回 `NA` 和 `NaN`，这通常没有任何意义，虽然这样的结果会提醒你有「坏」值的存在。许多函数都有 `na.rm`，可以将这些值忽略。

```{r}
vy <- c(1, 2, 3, NA, 5)
mean(vy)
mean(vy, na.rm=TRUE)
vz <- c(1, 2, 3, NaN, 5)
sum(vz)
sum(vz, na.rm=TRUE)

# NULL不是问题，因为它不存在
vx <- c(1, 2, 3, NULL, 5)
sum(vx)
```

#### 从向量中移除「坏值」

使用 `is.na()` 或 `is.nan()` 的反向函数，可以将这些值移除。

```{r}
vy
vy[!is.na(vy)]
vz
vz[!is.nan(vz)]
```

#### 注意

也有无限值 `Inf` 和 `-Inf`，及其相应的函数 `is.finite()` 和 `is.infinite()`。

```{r, include=FALSE}
detachAllPackages()
```



