# 数字

```{r, include=F}
knitr::opts_chunk$set(
  collapse = TRUE,
  comment = "#>"
)
```

## 生成随机数

### 问题

你想要生成随机数。

### 方案

要生成均匀分布的随机数，可以使用 `runif()` 函数，它的默认范围是从 0 到 1。

```{r}
runif(1)

# 得到 4 个数字的向量
runif(4)

# 得到 3 个范围在 0 到 100 的随机数向量
runif(3, min=0, max=100)

# 得到 3 个范围在 0 到 100 的整数
# 使用 max=101 因为它永远不可能等于 101，这里利用 floor 函数实现向下取整数
floor(runif(3, min=0, max=101))

# 以下方式得到的结果一样
sample(1:100, 3, replace=TRUE)

# 生成无重复的随机整数
sample(1:100, 3, replace=FALSE)
```

要生成服从正态分布的数字，使用 `rnorm()` 函数，该函数默认均值是 0，标准差是 1。

```{r}
rnorm(4)

# 使用不同的均值和标准差
rnorm(4, mean=50, sd=10)

# 通过直方图检查分布是否正确
x <- rnorm(400, mean=50, sd=10)
hist(x)
```

### 注意

如果你想要生成随机数的结果可重复，参阅[生成可重复的随机序列](#section-2.2)。

## 生成可重复的随机序列 

### 问题

你想要生成可重复的随机数序列。

### 方案

使用 `set.seed()` 函数，并在括号内放入数字作为种子数。

```{r}
set.seed(423)
runif(3)

set.seed(423)
runif(3)
```

## 保持随机数生成器的状态

### 问题

你想要保存和恢复随机数生成器的状态。

### 方案

将 `.Random.seed` 保存到其他变量，之后将变量值赋给 `.Random.seed` 从而恢复原来的值。

```{r}
# 这个例子中，先设定随机数种子
set.seed(423)
runif(3)

# 保存种子
oldseed <- .Random.seed

runif(3)

# 做其他随机数生成相关的事情，比如:
# runif(30)
# ...
```

```{r}
# 恢复种子
.Random.seed <- oldseed

# 保存种子之后，得到与之前相同的随机数
runif(3)
```

如果你之前还没有在 R 线程中用过随机数生成器，变量 `.Random.seed` 将不会存在。如果你对此不确定，应当在保存和恢复之前进行检查：

```{r}
oldseed <- NULL
if (exists(".Random.seed"))
    oldseed <- .Random.seed

# 做一些随机数生成操作，比如：
# runif(30)
# ...

if (!is.null(oldseed))
    .Random.seed <- oldseed
```

#### 在函数中保存和恢复随机数生成器的状态

如果你试图在函数中通过使用 `.Random.seed <- x` 来恢复随机数生成器的状态，结果是行不通的，因为这个操作改变的是名为 `.Random.seed` 的本地变量，而不是全局环境中的这个变量。

这里有两个例子。这些函数想要做的是生成一些随机数，并使得随机数生成器保留未改变的状态。

```{r}
# 这是个坏的版本
bad_rand_restore <- function() {
    if (exists(".Random.seed"))
        oldseed <- .Random.seed
    else
        oldseed <- NULL

    print(runif(3))

    if (!is.null(oldseed))
        .Random.seed <- oldseed
    else
        rm(".Random.seed")
}


# 这是个好的版本
rand_restore <- function() {
    if (exists(".Random.seed", .GlobalEnv))
        oldseed <- .GlobalEnv$.Random.seed
    else
        oldseed <- NULL

    print(runif(3))

    if (!is.null(oldseed)) 
        .GlobalEnv$.Random.seed <- oldseed
    else
        rm(".Random.seed", envir = .GlobalEnv)
}


# 坏的版本没有正确地重置随机数生成器状态，因此随机数一直在改变
set.seed(423)
bad_rand_restore()
bad_rand_restore()
bad_rand_restore()

# 好的版本每次都正确地重置了随机数生成器的状态，因此随机数可以保持一致
set.seed(423)
rand_restore()
rand_restore()
rand_restore()
```

#### 注意

使用者最好不要修改 `.Random.seed` 变量。

## 对数值取整

### 问题

你想要对数值取整。

### 方案

存在许多种取整的方式：向最近的整数取整，向上或向下取整或者向 0 取整。

```{r}
x <- seq(-2.5, 2.5, by=.5)

# 向最近的整数取整, 含有 .5 的值取整到最近一个偶数。
round(x)

# 向上取整
ceiling(x)

# 向下取整
floor(x)

# 向 0 取整
trunc(x)
```

也可以近似到其它小数位：

```{r}
x <- c(.001, .07, 1.2, 44.02, 738, 9927) 

# 1 位小数近似
round(x, digits=1)

# 10 位取整
round(x, digits=-1)

# 向最近的 5 的倍数近似
round(x/5)*5

# 向最近的 .02 的倍数近似
round(x/.02)*.02
```

## 比较浮点数

### 问题

浮点数比较结果通常未能如你所想。比如：

```{r}
0.3 == 3*.1

(0.1 + 0.1 + 0.1) - 0.3

x <- seq(0, 1, by=.1)
x

10*x - round(10*x)

```

### 方案

不存在通用的解决方案，因为这个问题通常是由于非整数（浮点数）在计算机和 R 中的存储方式所导致的。可以通过网址 <http://www.mathworks.com/support/tech-notes/1100/1108.html> 查阅更多信息。虽然里面使用 Matlab 代码写的，但是基本与 R 一致。

```{r, include=FALSE}
detachAllPackages()
```
