# 公式

```{r, include=F}
knitr::opts_chunk$set(
  collapse = TRUE,
  comment = "#>"
)
```

## 通过字符串创建公式

### 问题

你想通过字符串创建公式。

### 方案

通过字符串的方式来创建公式是非常有用的。这通常用于需要将公式参数当做字符串传入函数中。

最基础实用的方法就是调用函数 `as.formula()`:

```{r}
# 这将返回一个字符串
"y ~ x1 + x2"

# 这将返回一个公式
as.formula("y ~ x1 + x2")
```

下面是一个简单实例：

```{r}
# 存在一些变量名:
measurevar <- "y"
groupvars  <- c("x1","x2","x3")

# 创建合适的字符串:
paste(measurevar, paste(groupvars, collapse=" + "), sep=" ~ ")

# 返回公式:
as.formula(paste(measurevar, paste(groupvars, collapse=" + "), sep=" ~ "))
```


## 从公式中提取组分

### 问题

你想抽离公式的一部分用来使用。

### 方案

你可以把公式对象当作列表看待，使用 `[[` 操作符对其组分进行操作。

```{r}
f <- y ~ x1 + x2

# 观察f结构
str(f)

# 获得每一部分
f[[1]]
f[[2]]
f[[3]]

# 转换为列表观察
as.list(f)
```

如果公式左边没有任何东西，那么列表只有两个元素：

```{r}
f2 <- ~ x1 + x2
as.list(f2)
```

公式的每一个元素都是一个符号或者语言对象（包含多个符号）：

```{r}
str(f[[1]])
str(f[[2]])
str(f[[3]])

# 查看语言对象某部分
str(f[[3]][[1]])
str(f[[3]][[2]])
str(f[[3]][[3]])

```

你可以使用 `as.character()` 或 `deparse()` 函数将它们转为字符串。 `deparse()` 函数可以返回一个看起来更为自然的结果：

```{r}
as.character(f[[1]])
#> [1] "~"
as.character(f[[2]])
#> [1] "y"

# 这里语言对象被强制转换为代表解析树的字符向量
as.character(f[[3]])
#> [1] "+"  "x1" "x2"

# 使用 deparse() 获取更为自然的结果
deparse(f[[3]])
deparse(f)
```

正如我们在运行 `str(f)` 命令时看到的那样，公式对象也会捕捉调用它的环境。如果要抽取它，可以使用 `environment()` 函数：

```{r}
environment(f)
```

```{r, include=FALSE}
detachAllPackages()
```
