# 数据操作

```{r, include=F}
knitr::opts_chunk$set(
  collapse = TRUE,
  comment = "#>"
)
```

## 排序

### 问题

你想将一个向量，矩阵或列表排序。

### 方案

#### 向量

```{r}
# 生成一个随机向量
v <- sample(101:110)

# 排序
sort(v)

# 反向排序
sort(v, decreasing=TRUE)
```

#### 列表

对列表的一个或多个列进行排序，可以使用 **plyr** 包里的 `arrange()` 函数或者使用 R 的内置函数。`arrange()` 函数更容易使用，但需要额外安装包。

```{r}
# 生成一个列表
df <- data.frame (id=1:4,
            weight=c(20,27,24,22),
            size=c("small", "large", "medium", "large"))
df

library(plyr)

# 按照 "weight" 列排序，以下结果相同。
arrange(df, weight)       # 使用 plyr 包里的 arrange 函数
df[order(df$weight), ]    # 使用 R 内置函数

# 以 size 为第一关键词, weight 为第二关键词排序
arrange(df, size, weight)         # 使用 plyr 包里的 arrange 函数
df[order(df$size, df$weight), ]   # 使用 R 内置函数

# 所有列从左到右依次排序
df[do.call(order, as.list(df)), ] 
# 在这个特殊的例子中，顺序将保持不变
```

请注意，`size` 列是一个因子且按照因子水平进行排序。在这种情况下将自动按字母顺序排列（创建数据表格），所以**大**是第一而**小**是最后。

##### 反向排序

使用 `decreasing=TRUE` 可以反向排序。

反向排序某一列的方法依赖于数据类型：

- 数字：变量名前加一个`-`。例如：`df[order(-df$weight)]`
- 因子：转换为整数，变量名前加一个`-`。例如：`df[order(-xtfrm(df$size)), ]`
- 字符：没有简单的方法能做到这一点。一种方法是先转换为一个因子，然后如上所述。

```{r}
# 反向排序 weight 列，下面方法有相同结果：
arrange(df, -weight)                      # 使用 plyr 包里的 arrange 函数
df[order(df$weight, decreasing=TRUE), ]   # 使用 R 内置函数
df[order(-df$weight), ]                   # 使用 R 内置函数

# 升序排列 size ,然后降序排列 weight
arrange(df, size, -weight)         # 使用 plyr 包里的 arrange 函数
df[order(df$size, -df$weight), ]   # 使用 R 内置函数

# 升序排列 size,然后降序排列 weight
# 因子需要 xtfrm()
arrange(df, -xtfrm(size), weight)         # 使用 plyr 包里的 arrange 函数
df[order(-xtfrm(df$size), df$weight), ]   # 使用 R 内置函数
```

## 随机排序

### 问题

你想使一个数据结构随机排序。

### 方案

```{r}
# 创建一个向量
v <- 11:20

# 随机化向量的顺序
v <- sample(v)

# 创建一个列表
data <- data.frame(label=letters[1:5], number=11:15)
data

# 随机化列表的顺序
data <- data[sample(1:nrow(data)), ]
data
```

#### 注意

为了使随机化可重复，你应该设置随机数生成器。详见：[生成随机数](#section-2.1)、[生成可重复的随机数序列](#section-2.2)。

## 转换向量类型

### 问题

你想在数值向量、字符串向量和因子向量间做转换。

### 方案

假设你刚开始有一个数值型向量 `n`:

```{r}
n <- 10:14
n
```

将这个数值型向量转换为其他两种类型（将结果保存在 `c` 和 `f` ）：

```{r}
# 数值型转换字符串
c <- as.character(n)
c
# 数值型转换因子型
f <- factor(n)
f
```

将字符串向量转化为另外两种：

```{r}
# 数值
as.numeric(c)

# 字符串转换为因子
factor(c)
```

把一个因子转变为一个字符串型向量很简单：

```{r}
# 因子转换为字符串
as.character(f)
```

然而，将因子转化为数值型向量有点棘手。如果你使用`as.numberic`，它将会给你因子编码的数值，恐怕不是你想要的。

```{r}
as.numeric(f)

# 另一种方式得到数字的编码，如果这是你想要的:
unclass(f)
```

将因子转换为数值型的方法是先转化为字符串型，再转化为数值型。

```{r}
# 因子转换为数值型
as.numeric(as.character(f))
```

## 查找并移除重复记录

### 问题

你想查找和（或）移除向量或列表里重复的条目。

### 方案

#### 向量

```{r}
# 生成一个向量
set.seed(158)
x <- round(rnorm(20, 10, 5))
x

# 对于每一个元素：它是否重复（第一个值不算）
duplicated(x)

# 重复条目的值
# 注意“6”出现了三次，所以它有两个
x[duplicated(x)]

# 重复的条目无需重复出现
unique(x[duplicated(x)])

# 移除重复数据，下面两种方法效果一样:
unique(x)
x[!duplicated(x)]
```

#### 列表

```{r}
# 一个样本列表:
df <- read.table(header=TRUE, text='
 label value
     A     4
     B     3
     C     6
     B     3
     B     1
     A     2
     A     4
     A     4
')


# 每一行是否有重复？
duplicated(df)

# 显示重复的条目
df[duplicated(df),]

# 显示没有重复的条目 (行名可能不同，但值相同)
unique(df[duplicated(df),])

# 移除重复的数据，下面两种方法效果一样:
unique(df)
df[!duplicated(df),]
```

## NA 存在时进行向量或因子比较 {#compare-with-nas}

### 问题

你想在 `NA` 存在的情况下比较比较两个向量或因子并返回 `TRUE` 或 `FALSE`（而不是 `NA`）。

### 方案

假设你有一个两列（包含布尔值）的列表：

```{r}
df <- data.frame( a=c(TRUE,TRUE,TRUE,FALSE,FALSE,FALSE,NA,NA,NA),
                  b=c(TRUE,FALSE,NA,TRUE,FALSE,NA,TRUE,FALSE,NA))
df
```

通常情况下，当你比较两个包含`NA`值的向量或因子时，原始值是`NA`，结果也将有`NA`。根据你的目的，这或许是是你想要的结果。

```{r}
df$a == df$b

# 同样的比较，但是可以生成列表的另一列：
data.frame(df, isSame = (df$a==df$b))
```

#### 可以与 `NA` 相比的函数

这个比较函数会把`NA`赋予另一个值。如果一个向量的两项都是 `NA` ，则返回 `TRUE`；如果其中一个是 `NA`，则返回 `FALSE`；所有其他比较(无`NA`之间)的方式是一样的。

```{r}
# 这个函数将会返回 TRUE，当两个元素相同（包括两个 NA），其他情况返回 FALSE
compareNA <- function(v1,v2) {
    same <- (v1 == v2) | (is.na(v1) & is.na(v2))
    same[is.na(same)] <- FALSE
    return(same)
}
```

#### 使用该函数的例子

比较两个布尔向量：

```{r}
compareNA(df$a, df$b)

# 同样的比较，生成另一列
data.frame(df, isSame = compareNA(df$a,df$b))
```

它也能用于因子，即使因子的水平处于不同的次序：

```{r}
# 创建一个含因子的列表
df1 <- data.frame(a = factor(c('x','x','x','y','y','y', NA, NA, NA)),
                  b = factor(c('x','y', NA,'x','y', NA,'x','y', NA)))

# 比较
data.frame(df1, isSame = compareNA(df1$a, df1$b))


# 也能用于因子，即使因子的水平处于不同的次序
df1$b <- factor(df1$b, levels=c('y','x'))
data.frame(df1, isSame = compareNA(df1$a, df1$b))
```

## 数据重新编码

### 问题

你想重新编码数据或从现有的数据中计算生产新的数据列。

### 方案

下面的例子将使用这些数据：

```{r}
data <- read.table(header=T, text='
 subject sex control cond1 cond2
       1   M     7.9  12.3  10.7
       2   F     6.3  10.6  11.1
       3   F     9.5  13.1  13.8
       4   M    11.5  13.4  12.9
')
```

#### 重新编码分类变量

最简单的方法是使用 **plyr** 包里的 `revalue()` 或 `mapvalues()`。这可以令`M` 为 `1`、`F` 为 `2`，并把它放在一个新生产的列。注意，这两个函数均保存数据类型：如果输入一个因子，输出将会是一个因子；如果输入是一个字符串向量，输出将会是一个字符串向量。

```{r}
library(plyr)

# 下面两行是等价的:
data$scode <- revalue(data$sex, c("M"="1", "F"="2"))
data$scode <- mapvalues(data$sex, from = c("M", "F"), to = c("1", "2"))
data

# data$sex是一个因子，因此data$scode也是因子
```

详见[映射向量的值](#section-6.7)。

如果你不想依赖 **plyr**包，你可以使用 R 内置函数：

```{r}
data$scode[data$sex=="M"] <- "1"
data$scode[data$sex=="F"] <- "2"

# 把列转换为因子
data$scode <- factor(data$scode)
data
```

另一种方法是使用 `match` 函数：

```{r}
oldvalues <- c("M", "F")
newvalues <- factor(c("g1","g2"))  # 转换为因子

data$scode <- newvalues[ match(data$sex, oldvalues) ]
data
```

#### 将一个连续变量重编码为分类变量

标记 control 值小于 7 为 “low”，大于或等于 7 为 “high”：

```{r}
data$category[data$control< 7] <- "low"
data$category[data$control>=7] <- "high"

# 把列转换为因子
data$category <- factor(data$category)
data
```

用 `cut()` 函数，可以指定边限和新值：

```{r}
data$category <- cut(data$control,
                     breaks=c(-Inf, 7, 9, Inf),
                     labels=c("low","medium","high"))
data
```

默认情况下，范围是左边开放、右边关闭，如(7，9] 。使用 `right= FALSE` 可以设置成左边关闭、右边开放，像 [7、9)。

#### 计算得到一个新的连续变量

假设您想添加一个新列，为三个量的和。

```{r}
data$total <- data$control + data$cond1 + data$cond2
data
```

## 映射向量值

### 问题

你想将向量中所有值为 x 的实例改为值 y。

### 方案

```{r}
# 创建一些样本数据
str <- c("alpha", "beta", "gamma")
num <- c(1, 2, 3)
```

最简单的方法是使用 `plyr` 包里的 `revalue()` 或 `mapvalues()`。

```{r}
library(plyr)
revalue(str, c("beta"="two", "gamma"="three"))

mapvalues(str, from = c("beta", "gamma"), to = c("two", "three"))


# 对于数值型向量，revalue() 没作用，由于它使用一个命名了的向量，向量名一般是字符串而不是数值，但 mapvalues()仍然有作用
mapvalues(num, from = c(2, 3), to = c(5, 6))
```

如果你不想依赖 **plyr**包，你可以使用 R 内置函数。注意，这些方法将直接修改向量；也就是说，你不需要把结果保存回变量。

```{r}
# 把"beta" 替换为 "two"
str[str=="beta"] <- "two"
str

num[num==2] <- 5
num
```

也可以使用R的字符串查找和替换函数来重新映射字符串向量的值。注意，`alpha` 前后的 `^` 和 `$` 确保整个字符串匹配。没有它们，如果有一个值为`alphabet`，它也会被匹配，替代 `onebet`。

```{r}
str <- c("alpha", "beta", "gamma")

sub("^alpha$", "one", str)

# 把所有列的 "a" 替代为 "X"
gsub("a", "X", str)

# gsub() 替代所有匹配的元素
# sub() 只替代每一个元素首先匹配到的内容
```

## 重命名因子水平

### 问题

你想要重命名因子水平。

### 方案

```{r}
# 处理一个因子的样例
x <- factor(c("alpha","beta","gamma","alpha","beta"))
x

levels(x)
```

最简单的办法是使用 `plyr` 包中的 `revalue() `或者 `mapvalues()` 函数。

```{r}
library(plyr)
revalue(x, c("beta"="two", "gamma"="three"))

mapvalues(x, from = c("beta", "gamma"), to = c("two", "three"))
```

如果你不想要依赖 **plyr** 包，你可以使用 R 的内置函数进行以下处理。注意这些方法会直接修改变量`x`；你不需要将结果重新赋值回给`x`。

```{r}
# 通过名字重命名: change "beta" to "two"
levels(x)[levels(x)=="beta"] <- "two"


# 你也可以通过位置重命名，但这种做法比较危险（会因数据变化造成不可控结果），不值得推荐

# 通过因子列表索引重命名: change third item, "gamma", to "three".
levels(x)[3] <- "three"
x

# 重命名所有的因子水平
levels(x) <- c("one","two","three")
x
```

我们可以不使用 **plyr** 包而通过名字实现因子水平的重命名，但记住这只有在所有的水平都在列表中时才起作用，否则会返回 NA 以代替寻找不到的因子水平。

```{r}
# 用名字重命名所有因子
x <- factor(c("alpha","beta","gamma","alpha","beta"))
levels(x) <- list(A="alpha", B="beta", C="gamma")
x
```

我们也可以使用 R 的字符串搜索与替换函数去重命名因子水平。注意字符`alpha`周围的`^`与`$`符号是用来确保整个字符串能够匹配（正则表达式）。如果没有它们，字符`alphabet`也能够被成功匹配并会被替换为`onbet`。

```{r}
# 一个样例
x <- factor(c("alpha","beta","gamma","alpha","beta"))
x

levels(x) <- sub("^alpha$", "one", levels(x))
x


# 将所有的 "a" 替换为 "X"
levels(x) <- gsub("a", "X", levels(x))
x

# gsub() 替代所有匹配的元素
# sub() 只替代每一个元素首先匹配到的内容
```

### 更多参考

匹配向量中值并将其替换为新的值操作类似，参见[映射向量值](#section-6.7)获取更多信息。

## 重计算因子水平

### 问题

你想要重新计算一个因子的水平。这在因子水平实际并没有出现在数据中时非常有用。它可能发生在数据的导入或者当你移除一些行时。

### 方案

对于单个因子变量：

```{r}
# 创建额外的因子水平 (gamma)
x <- factor(c("alpha","beta","alpha"), levels=c("alpha","beta","gamma"))
x

# 移除额外的因子水平
x <- factor(x)
x
```

当导入数据之后，你可能有一个混合因子变量和其他向量的数据框，然后想要重新计算所有因子的水平。你可以使用 `droplevels()` 函数实现这一点。

```{r}
# 创建一些因子的数据框 (有额外的因子水平)
df <- data.frame(
    x = factor(c("alpha","beta","alpha"), levels=c("alpha","beta","gamma")),
    y = c(5,8,2),
    z = factor(c("red","green","green"), levels=c("red","green","blue"))
)

# 显示因子水平 (with extra levels)
df$x
df$z


# 丢掉额外因子水平
df <- droplevels(df)

# 再次显示因子，现在没有额外的因子水平了
df$x
df$z
```

### 另见

想要重计算一个数据框中所有的因子变量列的因子水平，参见[重计算数据框所有因子列的水平](#section-6.16)。

## 改变因子水平次序

### 问题

你想要改变因子水平出现的次序。

### 方案

R 中有两种不同类型的因子变量：**有序**和**无序**。比如{小，中，大}和｛钢笔，橡皮擦，铅笔｝。对于绝大多数分析而言，一个因子变量是有序还是无序并不重要。如果因子是**有序**的，那么这个因子水平的特定次序是重要的（小 < 中 < 大）。如果因子是**无序**的，那么因子水平同样会以一定的顺序出现，但这仅仅为了方便而已（钢笔，橡皮擦，铅笔） - 但有时它是重要的，例如它会指导结果如何输出，图形元素如何展示。

一种改变因子次序的方式是对因子使用 `factor()` 函数并且直接指定它们的次序。下面这个例子中，`ordered()` 函数可以替换 `factor()` 函数。

下面是这个例子的数据：

```{r}
# 创建一个错误次序的因子
sizes <- factor(c("small", "large", "large", "small", "medium"))
sizes
```

因子水平被显式地指定：

```{r}
sizes <- factor(sizes, levels = c("small", "medium", "large"))
sizes
```

我们同样可以对有序因子这样操作：

```{r}
sizes <- ordered(c("small", "large", "large", "small", "medium"))
sizes <- ordered(sizes, levels = c("small", "medium", "large"))
sizes
```

另一种方式是使用 `relevel()` 函数在列表中制作一个特定水平（这对有序因子不起作用）。

```{r}
# 创建错误次序的因子
sizes <- factor(c("small", "large", "large", "small", "medium"))
sizes

# 使得 medium 排最前面
sizes <- relevel(sizes, "medium")
sizes

# 使得 small 排最前面
sizes <- relevel(sizes, "small")
sizes
```

当因子创建时，我们可以指定合适的顺序。

```{r}
sizes <- factor(c("small", "large", "large", "small", "medium"),
                levels = c("small", "medium", "large"))
sizes

```

**反转**因子水平次序。

```{r}
# 创建错误次序的因子
sizes <- factor(c("small", "large", "large", "small", "medium"))
sizes

sizes <- factor(sizes, levels=rev(levels(sizes)))
sizes
```

## 重命名数据框的列

### 问题

你想要给数据框的列重新命名。

### 方案

让我们从有三列的一个数据框开始：

```{r}
d <- data.frame(alpha=1:3, beta=4:6, gamma=7:9)
d

names(d)  

```

最简单的方式是使用 **plyr** 包的 `rename()` 函数：

```{r}
library(plyr)
rename(d, c("beta"="two", "gamma"="three"))

```

如果你不想要依赖 **plyr** 包，可以使用下面的 R 内置函数。注意这些直接修改了`d`，意味着你不需要把结果保存回`d`。

```{r}
# 通过 name 函数重命名列：把 "beta" 改为 "two"
names(d)[names(d)=="beta"] <- "two"
d

# 你也可以通过位置索引改变名字，但这种操作会有点危险，一旦你以后对数据做出改变，这些操作可能就不适用了。

# 通过名字向量的位置索引重命名：改变第三项，将 "gamma" 改成 "three"
names(d)[3] <- "three"
d
```

也可以使用 R 的字符串搜索和替换函数来重命名列。注意`alpha`周围的`^`和`$`是确保全部字符串匹配。没有他们的话，如果存在一个叫 `alphabet` 的列也会匹配成功。

```{r}
names(d) <- sub("^alpha$", "one", names(d))
d

# 所有的列中，替换列名中的"t"为"X"
names(d) <- gsub("t", "X", names(d))
d

# gsub() 替换每个列名中所有的匹配项
# sub() 只替换每个列名中匹配的第一项
```

## 添加和移除数据框的列

### 问题

你想要对一个数据框添加或者移除一些列（变量）。

### 方案

这里有许多解决办法：

```{r}
data <- read.table(header=TRUE, text='
 id weight
  1     20
  2     27
  3     24
')

# 添加一列的办法
data$size      <- c("small", "large", "medium")
data[["size"]] <- c("small", "large", "medium")
data[,"size"]  <- c("small", "large", "medium")
data$size      <- 0   # 添加的变量所有行都是一样的值

```

```r
# 移除列的办法
data$size      <- NULL
data[["size"]] <- NULL
data[,"size"]  <- NULL
data[[3]]      <- NULL
data[,3]       <- NULL
data           <- subset(data, select=-size)
```

## 对数据框的列重新排序

### 问题

你想要对一个数据框的列重新排序。

### 方案

```{r}
# 一个样例数据框
data <- read.table(header=TRUE, text='
    id weight   size
     1     20  small
     2     27  large
     3     24 medium
')

# 根据列名数字排序
data[c(1,3,2)]

# 如果你想要实际改变 `data`，需要把它重新赋值回 `data` 符号：
# data <- data[c(1,3,2)]


# 根据列名重新排序
data[c("size", "id", "weight")]

```

上面例子中对数据框进行索引是将数据框作为一个列表（一个数据框实际上就是向量列表）。你也可以使用矩阵形式的索引方式：

```{r}
data[, c(1,3,2)]
```

矩阵形式索引的缺点在于当你只指定一列时结果会不同。下面例子中，返回的结果对象是一个**向量**而不是数据框。因为返回的数据类型并不能总是与矩阵索引保持一致，所以通常使用列表形式进行索引更为安全，或者在矩阵索引形式中指定 `drop=FALSE` 选项：

```{r}
# 列表形式的索引
data[2]

# 矩阵形式的索引——降维会变为一个向量
data[,2]

# 矩阵形式的索引，指定 drop=FALSE ——保留维度以保存数据框形式
data[, 2, drop=FALSE]
```

## 合并数据框

### 问题

你想要基于一个给定的列合并两个数据框（像 SQL 的 **join**）。

### 方案

```{r}
# 创建一个将 storyid 映射到 titles 上的数据框
stories <- read.table(header=TRUE, text='
   storyid  title
    1       lions
    2      tigers
    3       bears
')

# 创建另一个有数据和 storyid 的数据框（没有 titles）
data <- read.table(header=TRUE, text='
    subject storyid rating
          1       1    6.7
          1       2    4.5
          1       3    3.7
          2       2    3.3
          2       3    4.1
          2       1    5.2
')

# 合并两个数据框
merge(stories, data, "storyid")

```

如果两个数据框里你想要匹配的列有不同的名字，可以通过选项指定：

```{r}
# 下面使用的是 id 替换了 storyid
stories2 <- read.table(header=TRUE, text='
   id       title
    1       lions
    2      tigers
    3       bears
')

# 合并两个数据框
merge(x=stories2, y=data, by.x="id", by.y="storyid")

# 注意结果的列名继承第一个数据框 
```

我们也可以合并多个列：

```{r}
# 制造更多的数据
animals <- read.table(header=T, text='
   size type         name
  small  cat         lynx
    big  cat        tiger
  small  dog    chihuahua
    big  dog "great dane"
')

observations <- read.table(header=T, text='
   number  size type
        1   big  cat
        2 small  dog
        3 small  dog
        4   big  dog
')

merge(observations, animals, c("size","type"))
```

### 注意

合并之后，改变列名的顺序可能是有用的，参见[对数据框的列重新排序](#section-6.13) 。

## 比较数据框

### 问题

你想要比较两个或多个数据框并找到在超过一个数据框中出现的行，或者仅在一个数据框中出现的行。

### 方案

#### 一个例子

假设你有下面三个数据框，你想要知道那些至少在两个数据框中出现的行。

```{r}
dfA <- data.frame(Subject=c(1,1,2,2), Response=c("X","X","X","X"))
dfA

dfB <- data.frame(Subject=c(1,2,3), Response=c("X","Y","X"))
dfB

dfC <- data.frame(Subject=c(1,2,3), Response=c("Z","Y","Z"))
dfC

```

在 `dfA` 中，包括 (1,X) 的行同样出现在了 `dfB`，但是包含 (2,X) 的行没有出现在任何其他的数据框。相似地，`dfB` 包含的 (1,X) 出现在了 `dfA`，(2,Y) 出现在了 `dfC`，但是 (3,X) 没有出现在其他数据框。

你可能想要标记在其他数据框中出现了的行，或者在每个数据框中都是唯一的行。


#### 连接数据框

进一步地，我们首先用一个可以识别每一行来自哪里的列来连接数据框。这里称为`Coder`变量因为它可能是由三个不同的人编码的数据。在这个例子中，你可能想要找到编码者相同之处（至少出现在两个数据框中的行），或者它们不同之处。

```{r}
dfA$Coder <- "A"
dfB$Coder <- "B"
dfC$Coder <- "C"

df <- rbind(dfA, dfB, dfC)                    # 把它们粘在一起
df <- df[,c("Coder", "Subject", "Response")]  # 重新排序
df

```

如果你的数据一开始就是这种格式，那就不要将它们连接到一起啦。

#### dupsBetweenGroups 函数

该函数用来寻找不同组别的重复行：

```{r}
dupsBetweenGroups <- function (df, idcol) {
    # df: the data frame
    # idcol: the column which identifies the group each row belongs to

    # Get the data columns to use for finding matches
    datacols <- setdiff(names(df), idcol)

    # Sort by idcol, then datacols. Save order so we can undo the sorting later.
    sortorder <- do.call(order, df)
    df <- df[sortorder,]

    # Find duplicates within each id group (first copy not marked)
    dupWithin <- duplicated(df)

    # With duplicates within each group filtered out, find duplicates between groups. 
    # Need to scan up and down with duplicated() because first copy is not marked.
    dupBetween = rep(NA, nrow(df))
    dupBetween[!dupWithin] <- duplicated(df[!dupWithin,datacols])
    dupBetween[!dupWithin] <- duplicated(df[!dupWithin,datacols], fromLast=TRUE) | dupBetween[!dupWithin]

    # ============= Replace NA's with previous non-NA value ==============
    # This is why we sorted earlier - it was necessary to do this part efficiently

    # Get indexes of non-NA's
    goodIdx <- !is.na(dupBetween)

    # These are the non-NA values from x only
    # Add a leading NA for later use when we index into this vector
    goodVals <- c(NA, dupBetween[goodIdx])

    # Fill the indices of the output vector with the indices pulled from
    # these offsets of goodVals. Add 1 to avoid indexing to zero.
    fillIdx <- cumsum(goodIdx)+1

    # The original vector, now with gaps filled
    dupBetween <- goodVals[fillIdx]

    # Undo the original sort
    dupBetween[sortorder] <- dupBetween

    # Return the vector of which entries are duplicated across groups
    return(dupBetween)
}

```

#### 寻找重复行

使用在前文定义的函数 `dupsBetweenGroups`，我们可以找出在不同组别中重复的行。

```{r}
# 找出在不同组别中重复的行
dupRows <- dupsBetweenGroups(df, "Coder")

# 在数据框的旁边打印出来
cbind(df, dup=dupRows)

```

注意这不会标记**在同一组**中的重复行，比如 Coder=A 时，有两行 Subject=2 以及 Response=X，但没有标记出来。

#### 寻找唯一行

同样可以找出在每一组中唯一出现的行。

```{r}
cbind(df, unique=!dupRows)
```

#### 拆分数据框

如果你想要把连接的数据框拆分为三个原始的数据框

```{r}
# 保存df的结果
dfDup <- cbind(df, dup=dupRows)

dfA <- subset(dfDup, Coder=="A", select=-Coder)
dfA

dfB <- subset(dfDup, Coder=="B", select=-Coder)
dfB

dfC <- subset(dfDup, Coder=="C", select=-Coder)
dfC
```

#### 忽略列

有可能需要通过移除数据框的列来忽略一个或者多个列，结果又可以把原始完整的数据框连接起来。

```{r}
# 忽略 Subject 列——仅使用 Response 列
dfNoSub <- subset(df, select=-Subject)
dfNoSub

# 检查重复行
dupRows <- dupsBetweenGroups(dfNoSub, "Coder")

# 把结果连接起来
cbind(df, dup=dupRows)
```

### 注意

想要寻找单个数据框中的重复行，参见[查找并移除重复记录](#section-6.4)。

## 重计算数据框所有因子列的水平

### 问题

你想要重新计算一个数据框中所有因子列（变量）的因子水平。

### 方案

有时候在读入和清理数据之后，你会发现数据（数据框）结果中有的因子列有一些不存在的因子水平。

例如，下面的`d`有一个空行。当它被读入时，因子列会出现水平""，它不应该是数据的一部分。

```{r}
d <- read.csv(header = TRUE, text='
x,y,value
a,one,1
,,5
b,two,4
c,three,10
')

d

str(d)

```

即便移除了空行，因子中仍有水平""：

```{r}
# 移除第二行
d <- d[-2,]
d

str(d)

```

#### 使用 `droplevels`

最简单的方式是使用 `droplevels()` 函数：

```{r}
d1 <- droplevels(d)
str(d1)

```

#### 使用 `vapply` 和 `lapply`

为了重新计算所有因子列的水平，我们使用以 `is.factor()` 为参数的 `vapply() `函数去找出哪些列是因子，然后再利用以 `factor() `函数为参数的 `lapply()` 操作将那些列重新计算因子水平。

```{r}
# 找出哪些列是因子
factor_cols <- vapply(d, is.factor, logical(1))

# 把 factor() 函数应用到那些列，并把结果赋回 d
d[factor_cols] <- lapply(d[factor_cols], factor)
str(d)

```

### 另见

关于重计算一个因子变量水平的信息，参见[重计算因子水平](#section-6.9)。


## 长宽格式数据互换

### 问题

你想要把数据从宽格式转换为长格式。

R中许多函数希望输入的数据是长格式而不是宽格式。然而像 SPSS 软件经常使用宽格式数据。

### 方案

下面有两类方法：

- **tidyr** 包的 `gather()` 和 `spread()` 函数。这 是**reshape2** 包的一个新接口。
- **reshape2**包的 `melt()` 与 `dcast()` 函数。

这里不包含其他一些实现的方法，因为这些方法不是很好使用：

- `reshape()` 函数比较让人迷惑，因为它是 R 基础包的一部分，而不是 reshape2 包的一部分。
- `stack()` 和 `unstack()`

#### 样例数据

这里使用的数据框包含同样数据的长、宽格式。它们接下来会被相互转换。

```{r}
olddata_wide <- read.table(header=TRUE, text='
 subject sex control cond1 cond2
       1   M     7.9  12.3  10.7
       2   F     6.3  10.6  11.1
       3   F     9.5  13.1  13.8
       4   M    11.5  13.4  12.9
')
# 确保 subject 列是一个因子
olddata_wide$subject <- factor(olddata_wide$subject)
```

```{r}
olddata_long <- read.table(header=TRUE, text='
 subject sex condition measurement
       1   M   control         7.9
       1   M     cond1        12.3
       1   M     cond2        10.7
       2   F   control         6.3
       2   F     cond1        10.6
       2   F     cond2        11.1
       3   F   control         9.5
       3   F     cond1        13.1
       3   F     cond2        13.8
       4   M   control        11.5
       4   M     cond1        13.4
       4   M     cond2        12.9
')
# 确保 subject 列是一个因子
olddata_long$subject <- factor(olddata_long$subject)
```

#### tidyr

##### 从宽格式到长格式

使用 `gather`:

```{r}
olddata_wide

library(tidyr)

# gather() 的主要参数:
# - data: 输入数据
# - key: 分类key的列名
# - value: 包含值的列名
# - ...: 包换需要转换值的列名
# - factor_key: 把新的合成列设置为因子
data_long <- gather(olddata_wide, condition, measurement, control:cond2, factor_key=TRUE)
data_long
```

在这个例子中，来源列通过 `control:cond2` 指定聚集到一起。这里的意思是使用位置上在 `control` 和 `conda2` 之间（包括 `control` 与 `conda2` ）的所有列。另一种使用的方式是单独为每一列命名，如下：

```{r}
gather(olddata_wide, condition, measurement, control, cond1, cond2)
```

如果你需要编程化使用`gather()`函数，可能需要使用包含列名的变量。想要实现它的话，你需要使用 `gather_()` 函数，它会使用字符串而不是没加引号的列名。

```{r}
keycol <- "condition"
valuecol <- "measurement"
gathercols <- c("control", "cond1", "cond2")

gather_(olddata_wide, keycol, valuecol, gathercols)
```

可选内容：重命名变量列的因子水平并排序。

```{r}
# 重命名因子水平
levels(data_long$condition)[levels(data_long$condition)=="cond1"] <- "first"
levels(data_long$condition)[levels(data_long$condition)=="cond2"] <- "second"

# 首先按照 subject 排序，然后按 condition
data_long <- data_long[order(data_long$subject, data_long$condition), ]
data_long
```

##### 从长格式到宽格式

使用 `spread`:

```{r}
olddata_long

library(tidyr)

# spread() 主要参数:
# - data: 数据对象
# - key: 包含新列名的列名
# - value: 包含值得列名
data_wide <- spread(olddata_long, condition, measurement)
data_wide
```

可选项：一些可以使数据看起来更易读的操作。

```{r}
# 重命名
names(data_wide)[names(data_wide)=="cond1"] <- "first"
names(data_wide)[names(data_wide)=="cond2"] <- "second"

# 排序
data_wide <- data_wide[, c(1,2,5,3,4)]
data_wide
```

因子水平的顺序决定了列的顺序。水平次序能够在重塑之前被改变，或者列也可以在之后重新排序。

#### reshape2

##### 从宽格式到长格式

使用 `melt`:

```{r}
olddata_wide

library(reshape2)

# 指定id.vars：需要保持的变量名
melt(olddata_wide, id.vars=c("subject", "sex"))
```

`melt` 的一些选项可以使得输出更好处理：

```{r}
data_long <- melt(olddata_wide,
        # 变量ID，需要保持的变量名
    id.vars=c("subject", "sex"),
        # 来源列（被转换的）
    measure.vars=c("control", "cond1", "cond2" ),
        # 目的列的名字可以确定测量列数值的来自的原始列（变量）
        # 这里 measurement 是数值，condition 指定了其来源
    variable.name="condition",
    value.name="measurement"
)
data_long
```

如果你不设定 `measure.vars`，`melt` 函数会自动使用除 `id.vars` 的所有其他变量。反之亦然。

如果你不指定 `variable.name`，它会把那列命名为`"variable"`，如果你不使用 `value.name` 变量，它会将它命名为 `"measurement"`。

可选项：重命名变量列的因子水平。

```{r}
# 重命名因子
levels(data_long$condition)[levels(data_long$condition)=="cond1"] <- "first"
levels(data_long$condition)[levels(data_long$condition)=="cond2"] <- "second"

# 首先按 subject 排序，然后按 condition 排序
data_long <- data_long[ order(data_long$subject, data_long$condition), ]
data_long
```

##### 从长格式到宽格式

下面代码使用 `dcast` 函数重塑数据。这个函数用于数据框，如果你处理数组或矩阵，替换使用 `acast`。

```{r}
olddata_long

# 来源:
# "subject" 和 "sex" 是我们想要保留的列
# "condition" 是我们想要放入新列名的列
# "measurement" 包含数值

library(reshape2)

data_wide <- dcast(olddata_long, subject + sex ~ condition, value.var="measurement")
data_wide
```

可选项：一些可以使数据看起来更易读的操作。

```{r}
# 重命名
names(data_wide)[names(data_wide)=="cond1"] <- "first"
names(data_wide)[names(data_wide)=="cond2"] <- "second"

# 重排序
data_wide <- data_wide[, c(1,2,5,3,4)]
data_wide
```

因子水平的顺序决定了列的顺序。水平次序能够在重塑之前被改变，或者列也可以在之后重新排序。

## 总结数据

### 问题

你想要按照组别总结你的数据（均值、标准差等等）。

### 方案

有三种方法描述基于一些特定变量的分组数据，然后对每一组使用总结函数（像均值、标准差等等）。

- `ddply()` 函数：它比较容易使用，但需要载入 **plyr** 包。这种方法可能就是你要找的。
- `summaryBy()` 函数：它也比较容易使用，然而它需要载入 **doBy** 包。
- `aggregate()` 函数，它比较难使用一点但内置于 R 中。

假设你有以下数据并想求得每一组样本大小、均值的改变、标准差以及均值的标准误，而这里的组别是根据性别和条件指定的：**F-placebo**, **F-aspirin**, **M-placebo**和 **M-aspirin**。

```{r}
data <- read.table(header=TRUE, text='
 subject sex condition before after change
       1   F   placebo   10.1   6.9   -3.2
       2   F   placebo    6.3   4.2   -2.1
       3   M   aspirin   12.4   6.3   -6.1
       4   F   placebo    8.1   6.1   -2.0
       5   M   aspirin   15.2   9.9   -5.3
       6   F   aspirin   10.9   7.0   -3.9
       7   F   aspirin   11.6   8.5   -3.1
       8   M   aspirin    9.5   3.0   -6.5
       9   F   placebo   11.5   9.0   -2.5
      10   M   placebo   11.9  11.0   -0.9
      11   F   aspirin   11.4   8.0   -3.4
      12   M   aspirin   10.0   4.4   -5.6
      13   M   aspirin   12.5   5.4   -7.1
      14   M   placebo   10.6  10.6    0.0
      15   M   aspirin    9.1   4.3   -4.8
      16   F   placebo   12.1  10.2   -1.9
      17   F   placebo   11.0   8.8   -2.2
      18   F   placebo   11.9  10.2   -1.7
      19   M   aspirin    9.1   3.6   -5.5
      20   M   placebo   13.5  12.4   -1.1
      21   M   aspirin   12.0   7.5   -4.5
      22   F   placebo    9.1   7.6   -1.5
      23   M   placebo    9.9   8.0   -1.9
      24   F   placebo    7.6   5.2   -2.4
      25   F   placebo   11.8   9.7   -2.1
      26   F   placebo   11.8  10.7   -1.1
      27   F   aspirin   10.1   7.9   -2.2
      28   M   aspirin   11.6   8.3   -3.3
      29   F   aspirin   11.3   6.8   -4.5
      30   F   placebo   10.3   8.3   -2.0
 ')

```

#### 使用 ddply

```{r}
library(plyr)

# 给每一组运行长度、均值、标准差等函数
# 每一组依据性别+条件划分
cdata <- ddply(data, c("sex", "condition"), summarise,
               N    = length(change),
               mean = mean(change),
               sd   = sd(change),
               se   = sd / sqrt(N)
)
cdata

```

##### 处理缺失值
 
如果数据中存在 NA 值，需要给每个函数添加 `na.rm=TRUE` 标记去除缺失值。因为函数 `length()` 没有 `na.rm` 选项，所以可以使用 `sum(!is.na(...))`的方式对非缺失值进行计数。

```{r}
# 给数据加些 NA 值
dataNA <- data
dataNA$change[11:14] <- NA

cdata <- ddply(dataNA, c("sex", "condition"), summarise,
               N    = sum(!is.na(change)),
               mean = mean(change, na.rm=TRUE),
               sd   = sd(change, na.rm=TRUE),
               se   = sd / sqrt(N)
)
cdata

```

##### 自动总结函数

不像我们刚才手动地指定想要的值然后计算标准误，这个函数可以自动处理所有的细节。它可以干以下的事情：

- 寻找均值、标准差和计数
- 寻找均值的标准误（**强调，如果你处理的是被试内变量这可能不是你想要的**)
- 寻找 95% 的置信区间（也可以指定其他值）
- 重命令结果数据集的变量名，这样更方便后续处理

要使用的话，把函数放你的代码中然后像下面一样调用它。

```{r}
## Summarizes data.
## Gives count, mean, standard deviation, standard error of the mean, and confidence interval (default 95%).
##   data: a data frame.
##   measurevar: the name of a column that contains the variable to be summariezed
##   groupvars: a vector containing names of columns that contain grouping variables
##   na.rm: a boolean that indicates whether to ignore NA's
##   conf.interval: the percent range of the confidence interval (default is 95%)
summarySE <- function(data=NULL, measurevar, groupvars=NULL, na.rm=FALSE,
                      conf.interval=.95, .drop=TRUE) {
    library(plyr)

    # New version of length which can handle NA's: if na.rm==T, don't count them
    length2 <- function (x, na.rm=FALSE) {
        if (na.rm) sum(!is.na(x))
        else       length(x)
    }

    # This does the summary. For each group's data frame, return a vector with
    # N, mean, and sd
    datac <- ddply(data, groupvars, .drop=.drop,
      .fun = function(xx, col) {
        c(N    = length2(xx[[col]], na.rm=na.rm),
          mean = mean   (xx[[col]], na.rm=na.rm),
          sd   = sd     (xx[[col]], na.rm=na.rm)
        )
      },
      measurevar
    )

    # Rename the "mean" column    
    datac <- rename(datac, c("mean" = measurevar))

    datac$se <- datac$sd / sqrt(datac$N)  # Calculate standard error of the mean

    # Confidence interval multiplier for standard error
    # Calculate t-statistic for confidence interval: 
    # e.g., if conf.interval is .95, use .975 (above/below), and use df=N-1
    ciMult <- qt(conf.interval/2 + .5, datac$N-1)
    datac$ci <- datac$se * ciMult

    return(datac)
}

```

举个例子使用它（用95%的置信区间）。与之前手动计算这些步骤相比`summarySE`函数一步搞定：

```{r}
summarySE(data, measurevar="change", groupvars=c("sex", "condition"))

# 使用 NA'的数据框, 使用 na.rm=TRUE
summarySE(dataNA, measurevar="change", groupvars=c("sex", "condition"), na.rm=TRUE)

```

##### 用零填满空组合

有时候总结的数据框中存在因子的空组合——意思是因子组合可能存在，但原始数据框里又没有实际出现。它在自动填满有 NA 值的数据框时有用。要做到这一点，当调用`ddply` 或 `summarySE` 时设置 `.drop=FALSE`。

例子：

```{r}
# 首先移除所有 Male+Placebo 条目
dataSub <- subset(data, !(sex=="M" & condition=="placebo"))

# 如果我们总结数据，在本来有 Male+Placebo 的地方会存在空行
# 因为这个组合已经被我们删除了
summarySE(dataSub, measurevar="change", groupvars=c("sex", "condition"))

# 设置 .drop=FALSE 指定不要扔掉这个组合
summarySE(dataSub, measurevar="change", groupvars=c("sex", "condition"), .drop=FALSE)

```

#### 使用summaryBy

使用 `summarizeBy()` 函数瓦解数据：

```{r}
library(doBy)

# 给每一组运行长度、均值、标准差等函数
# 每一组依据性别+条件划分
cdata <- summaryBy(change ~ sex + condition, data=data, FUN=c(length,mean,sd))
cdata

# 重命名 change.length 为 N
names(cdata)[names(cdata)=="change.length"] <- "N"

# 计算平均值的标准误差
cdata$change.se <- cdata$change.sd / sqrt(cdata$N)
cdata

```

注意，如果你有任何被试间变量，这些标准误值在比对组别差异时就没用了。

##### 处理缺失值

如果数据中存在 NA 值，你需要添加 `na.rm=TRUE` 选项。通常你可以在 `summaryBy()` 函数中设置，但 `length()` 函数识别不了这个选项。一种解决方式是根据 `length()` 函数定义一个新的取长度函数去处理NA值。

```{r}
# 新版的 length 函数可以处理 NA 值，如果 na.rm=T,则不对 NA 计数
length2 <- function (x, na.rm=FALSE) {
    if (na.rm) sum(!is.na(x))
    else       length(x)
}

# 给数据添加一些 NA 值
dataNA <- data
dataNA$change[11:14] <- NA

cdataNA <- summaryBy(change ~ sex + condition, data=dataNA,
                     FUN=c(length2, mean, sd), na.rm=TRUE)
cdataNA

# 做些其他事情
```

##### 自动总结函数

> 注意这里的自动总结函数与之前的不同，它是通过 `summaryBy` 实现的

不像我们刚才手动地指定想要的值然后计算标准误，这个函数可以自动处理所有的细节。它可以干以下的事情：

- 寻找均值、标准差和计数
- 寻找均值的标准误
- 寻找95%的置信区间（也可以指定其他值）
- 重命令结果数据集的变量名，这样更方便后续处理

要使用的话，把函数放你的代码中然后像下面一样调用它。

```{r}
## Summarizes data.
## Gives count, mean, standard deviation, standard error of the mean, and confidence 
## interval (default 95%).
##   data: a data frame.
##   measurevar: the name of a column that contains the variable to be summariezed
##   groupvars: a vector containing names of columns that contain grouping variables
##   na.rm: a boolean that indicates whether to ignore NA's
##   conf.interval: the percent range of the confidence interval (default is 95%)
summarySE <- function(data=NULL, measurevar, groupvars=NULL, na.rm=FALSE, conf.interval=.95) {
    library(doBy)

    # New version of length which can handle NA's: if na.rm==T, don't count them
    length2 <- function (x, na.rm=FALSE) {
        if (na.rm) sum(!is.na(x))
        else       length(x)
    }

    # Collapse the data
    formula <- as.formula(paste(measurevar, paste(groupvars, collapse=" + "), sep=" ~ "))
    datac <- summaryBy(formula, data=data, FUN=c(length2,mean,sd), na.rm=na.rm)

    # Rename columns
    names(datac)[ names(datac) == paste(measurevar, ".mean",    sep="") ] <- measurevar
    names(datac)[ names(datac) == paste(measurevar, ".sd",      sep="") ] <- "sd"
    names(datac)[ names(datac) == paste(measurevar, ".length2", sep="") ] <- "N"
    
    datac$se <- datac$sd / sqrt(datac$N)  # Calculate standard error of the mean
    
    # Confidence interval multiplier for standard error
    # Calculate t-statistic for confidence interval: 
    # e.g., if conf.interval is .95, use .975 (above/below), and use df=N-1
    ciMult <- qt(conf.interval/2 + .5, datac$N-1)
    datac$ci <- datac$se * ciMult
    
    return(datac)
}

```

举个例子使用它（用95%的置信区间）。与之前手动计算这些步骤相反，`summarySE()` 函数一步搞定：

```{r}
summarySE(data, measurevar="change", groupvars=c("sex","condition"))

# With a data set with NA's, use na.rm=TRUE
summarySE(dataNA, measurevar="change", groupvars=c("sex","condition"), na.rm=TRUE)
```

##### 用零填满空组合

有时候总结的数据框中存在因子的空组合 - 这意思是，因子组合可能存在，但原始数据框里又没有实际出现。它在自动填满有 NA 值的数据框时有用。

这个例子将会用 0 填满缺失的组合：

```{r}
fillMissingCombs <- function(df, factors, measures) {

    # Make a list of the combinations of factor levels
    levelList <- list()
    for (f in factors) {  levelList[[f]] <- levels(df[,f])  }
    
    fullFactors <- expand.grid(levelList)
    
    dfFull <- merge(fullFactors, df, all.x=TRUE)
    
    # Wherever there is an NA in the measure vars, replace with 0
    for (m in measures) {
      dfFull[is.na(dfFull[,m]), m] <- 0
    }

    return(dfFull)
}

```

使用例子：

```{r}
# 首先移除所有 Male+Placebo 条目
dataSub <- subset(data, !(sex=="M" & condition=="placebo"))

# 如果我们总结数据，在本来有 Male+Placebo 的地方会存在空行
# 因为这个组合已经被我们删除了
cdataSub <- summarySE(dataSub, measurevar="change", groupvars=c("sex", "condition"))
cdataSub

# 设置 .drop=FALSE 指定不要扔掉这个组合
fillMissingCombs(cdataSub, factors=c("sex","condition"), measures=c("N","change","sd","se","ci"))

```

#### 使用 aggregate

`aggregate()` 函数比较难用，但它内置于 R，所以不需要安装其他包。

```{r}
# 对每个目录 (sex*condition) 中的对象计数
cdata <- aggregate(data["subject"], by=data[c("sex","condition")], FUN=length)
cdata

# 重命名 "subject" 列为 "N"
names(cdata)[names(cdata)=="subject"] <- "N"
cdata

# 按性别排序
cdata <- cdata[order(cdata$sex),]
cdata

# 我们也保留 before 和 after列：
# 得到性别和条件下的平均影响大小
# Get the average effect size by sex and condition
cdata.means <- aggregate(data[c("before","after","change")], 
                         by = data[c("sex","condition")], FUN=mean)
cdata.means

# 合并数据框
cdata <- merge(cdata, cdata.means)
cdata

# 得到标准差
cdata.sd <- aggregate(data["change"],
                      by = data[c("sex","condition")], FUN=sd)
# 重命名列
names(cdata.sd)[names(cdata.sd)=="change"] <- "change.sd"
cdata.sd

# 合并
cdata <- merge(cdata, cdata.sd)
cdata

# 计算标准误
cdata$change.se <- cdata$change.sd / sqrt(cdata$N)
cdata

```

如果你有 NA 值想要跳过，设置 `na.rm=TRUE`:

```{r}
cdata.means <- aggregate(data[c("before","after","change")], 
                         by = data[c("sex","condition")],
                         FUN=mean, na.rm=TRUE)
cdata.means

```

## 数据框与列联表互换

### 问题

你想要在多种情况的一个数据框、每种情况类型计数的数据框以及一个列联表之间转换。

### 方案

这里有 3 种数据结构代表相同的信息，但是形式不同：

- `cases`: 每一行代表一个情况的数据框
- `ctable`: 一个**列联表**
- `counts`: 计数的数据框，每行代表每一种组合的数目 

```{r}
# 每一行代表一种情况
cases <- data.frame(
    Sex=c("M", "M", "F", "F", "F"), 
    Color=c("brown", "blue", "brown", "brown", "brown")
)
cases

# 一个列联表
ctable <- table(cases)
ctable

# 一个每种组合计数的表格
counts <- data.frame(
    Sex=c("F", "M", "F", "M"), 
    Color=c("blue", "blue", "brown", "brown"),
    Freq=c(0, 1, 3, 1)
)
counts

```

#### 将情况记录转为列联表

将情况记录转为列联表（上面已经展示了）：

```{r}
ctable  <- table(cases)
ctable

# 如果你使用两个向量调用table函数，它将不会给维度添加名字（Sex和Color）
table(cases$Sex, cases$Color)

# 维度名可以通过`dnn`选项手动指定
table(cases$Sex, cases$Color, dnn=c("Sex","Color"))
```

#### 将情况记录转为计数

它可以用一个数据框代表每一种组合的计数。注意它被转换并存储在 `countdf` 变量中：

```{r}
# Cases to Counts
countdf <- as.data.frame(table(cases))
countdf

```

#### `countsToCases` 函数

这个函数使用在上面的例子中：

```{r}
# Convert from data frame of counts to data frame of cases.
# `countcol` is the name of the column containing the counts
countsToCases <- function(x, countcol = "Freq") {
    # Get the row indices to pull from x
    idx <- rep.int(seq_len(nrow(x)), x[[countcol]])

    # Drop count column
    x[[countcol]] <- NULL

    # Get the rows from x
    x[idx, ]
}

```

#### 列联表转为情况记录

```{r}
countsToCases(as.data.frame(ctable))

```

注意 countsToCases 函数定义在上面。

#### 列联表转为计数

```{r}
as.data.frame(ctable)
```

（从这里我们可以看到上一个代码的中间效果）

#### 计数转为情况记录

```{r}
countsToCases(countdf)
```

这相当于是列联表转为情况记录的第二步。

#### 计数转为列联表

```{r}
xtabs(Freq ~ Sex+Color, data=countdf)
```

## 计算移动平均数

### 问题

你想要计算移动平均数。

### 解决方案

假设你的数据是带缺失值的噪声正弦波。

```{r}
set.seed(993)
x <- 1:300
y <- sin(x/20) + rnorm(300,sd=.1)
y[251:255] <- NA

```

`filter()` 函数可以用来计算移动平均数。

```{r}
# 绘制未平滑的数据（灰色）
plot(x, y, type="l", col=grey(.5))
# 绘制网格
grid()

# 延迟平滑
# 当前样本和之前 19 个样本的平均数（红色）
f20 <- rep(1/20, 20)
f20
y_lag <- filter(y, f20, sides=1)
lines(x, y_lag, col="red")


# 对称性平滑：
#计算当前样本，时间上将来样本和过去10个样本的平均数（蓝色）
f21 <- rep(1/21,21)
f21
y_sym <- filter(y, f21, sides=2)
lines(x, y_sym, col="blue")

```


`filter()` 会在遭遇缺失值时留下空缺，就像上面图中显示的一样。 

一种处理缺失值的方法是简单地忽略它，不把它包含在平均数的计算中。这个功能可以由下面的函数实现：

```{r}
# x: the vector
# n: the number of samples
# centered: if FALSE, then average current sample and previous (n-1) samples
#           if TRUE, then average symmetrically in past and future. (If n is even, use one more sample from future.)
movingAverage <- function(x, n=1, centered=FALSE) {
    
    if (centered) {
        before <- floor  ((n-1)/2)
        after  <- ceiling((n-1)/2)
    } else {
        before <- n-1
        after  <- 0
    }

    # Track the sum and count of number of non-NA items
    s     <- rep(0, length(x))
    count <- rep(0, length(x))
    
    # Add the centered data 
    new <- x
    # Add to count list wherever there isn't a 
    count <- count + !is.na(new)
    # Now replace NA_s with 0_s and add to total
    new[is.na(new)] <- 0
    s <- s + new
    
    # Add the data from before
    i <- 1
    while (i <= before) {
        # This is the vector with offset values to add
        new   <- c(rep(NA, i), x[1:(length(x)-i)])

        count <- count + !is.na(new)
        new[is.na(new)] <- 0
        s <- s + new
        
        i <- i+1
    }

    # Add the data from after
    i <- 1
    while (i <= after) {
        # This is the vector with offset values to add
        new   <- c(x[(i+1):length(x)], rep(NA, i))
       
        count <- count + !is.na(new)
        new[is.na(new)] <- 0
        s <- s + new
        
        i <- i+1
    }
    
    # return sum divided by count
    s/count
}


# 用比较厚的线条绘制和之前一样的图
plot(x, y, type="l", col=grey(.5))
grid()
y_lag <- filter(y, rep(1/20, 20), sides=1)
lines(x, y_lag, col="red", lwd=4)         # 用红色表示延迟平均
y_sym <- filter(y, rep(1/21,21), sides=2)
lines(x, y_sym, col="blue", lwd=4)        # 用蓝色表示对称平均

# 用上面定义的函数计算延迟平均
y_lag_na.rm <- movingAverage(y, 20)
lines(x, y_lag_na.rm, col="green", lwd=2)

# 用上面定义的函数计算对称性平均
y_sym_na.rm <- movingAverage(y, 21, TRUE)
lines(x, y_sym_na.rm, col="green", lwd=2)
```


## 窗口平滑

### 问题

你想要计算序列给定窗口长度的平均数。这是平滑数据的一种方式。

### 方案

假设你有一个数值向量并且想要找出第一个连续四个数、第二个连续四个数等等如此的平均数。（就像用一个窗口在序列上移动，移动一次，计算一次）

```{r}
# 生成有22个（0-99）以内的随机数向量
set.seed(123)
x <- floor(runif(22)*100)
x

# 将向量长度取整到最接近的4的倍数
newlength <- ceiling(length(x)/4)*4
newlength

# 给新增的数值取NA值
x[newlength] <- NA
x

# 将它转换为4行的矩阵
x <- matrix(x, nrow=4)
x

# 计算每一列的均值，忽略NA值
colMeans(x, na.rm=TRUE)
```

## 寻找唯一值序列

### 问题

你需要找到一个向量或者因子的唯一值

### 方案

你可以通过在向量里迭代寻找唯一值，但这样做在 R 里是很慢的。一个比较快的方案是通过 `rle()` 函数：

```{r}
# 示例数据
v <- c("A","A","A", "B","B","B","B", NA,NA, "C","C", "B", "C","C","C")
v

vr <- rle(v)
vr
```

RLE 编码的数据能够通过 `inverse.rle()` 转换回到一个向量。

```{r}
inverse.rle(vr)
```

一个问题是每一个缺失值 `NA` 都会视为长度为1，即使 `NA` 是相邻的，不过可以通过用别的值替代 `NA` 来做到。对于数值变量，`Inf` 或者别的数字都可使用；对于字符变量，任何字符串都能使用。当然，特殊值不得以其他方式出现在向量中。

```{r}
w <- v
w[is.na(w)] <- "ZZZ"
w

wr <- rle(w)
wr

# 在RLE编码数据中用NA代替ZZZ
wr$values[ wr$values=="ZZZ" ] <- NA
wr

w2 <- inverse.rle(wr)
w2
```

### 处理因子

虽然因子基本上只是带有一些关于级别信息的整数向量，但是 `rle()` 函数不能处理因子。解决方案是手动将因子转换为整数向量或字符向量。使用整数向量速度快，内存效率高，这对于大型数据集可能很重要，但是很难理解。使用字符向量比较慢，需要更多的内存，但是更容易理解。

```{r}
# 假设这是我们要处理的向量
f <- factor(v)
f

# 将向量级别保存到一个新的变量
# 这个不是必须的，但是保存顺序是很有用的
f_levels <- levels(f)
f_levels

fc <- as.character(f)
fc[ is.na(fc) ] <- "ZZZ"
fc

fr <- rle(fc)
fr

# 在RLE编码数据中用 NA 代替 ZZZ
fr$values[ fr$values=="ZZZ" ] <- NA
fr

# 将RLE编码数据转换成因子
f2 <- inverse.rle(fr)
f2 <- factor(f, levels=f_levels)
f2
```
## 用最后一个非 NA 值填充 NA {#fill-na-with-last-value}

### 问题

你想要将非 NA 值代替向量或者因子中的 NA 值。

### 方案

这段代码展示了如何填充向量中的空白。如果需要重复执行此操作，请参阅下面的函数。该函数还可以用第一个确定的值填充第一个即为`NA`的情况，并正确处理因子。

```{r}
# 示例数据
x <- c(NA,NA, "A","A", "B","B","B", NA,NA, "C", NA,NA,NA, "A","A","B", NA,NA)

goodIdx <- !is.na(x)
goodIdx

# 这些是来自x的非NA数值
# 加入领头的NA，后边会使用。用来进行索引
goodVals <- c(NA, x[goodIdx])
goodVals

# 用来自输出向量的索引填充输出向量的索引
# 这些补偿了goodVals。加1是为了避免索引为0
fillIdx <- cumsum(goodIdx)+1
fillIdx

# 原本向量的值被填充了
```

#### 填充 NA 的函数

此函数执行与上面代码相同的操作。它还可以用第一个良好的值填充第一个就是`NA`的情况，并正确处理因子。

```{r}
fillNAgaps <- function(x, firstBack=FALSE) {
    ## 向量或因子中的 NA 被之前一个非 NA 值代替
    ## 如果 firstBack 为 TRUE，将会对领头的 NA 填充第一个非 NA 值，否则不会
    # 如果是一个因子，保存因子的水平，并转换为整数
    lvls <- NULL
    if (is.factor(x)) {
        lvls <- levels(x)
        x    <- as.integer(x)
    }
 
    goodIdx <- !is.na(x)
 
    # 这些是来自于x的非NA值 
    # 加入领头NA或者以第一个值代替，取决于firstBack参数
    if (firstBack)   goodVals <- c(x[goodIdx][1], x[goodIdx])
    else             goodVals <- c(NA,            x[goodIdx])

	# 用来自输出向量的索引填充输出向量的索引
	# 这些补偿了goodVals。加1是为了避免索引为0
    fillIdx <- cumsum(goodIdx)+1
    
    x <- goodVals[fillIdx]

    # 如果它最初是一个因子，那么将它转换回来
    if (!is.null(lvls)) {
        x <- factor(x, levels=seq_along(lvls), labels=lvls)
    }

    x
}



# 示例数据
x <- c(NA,NA, "A","A", "B","B","B", NA,NA, "C", NA,NA,NA, "A","A","B", NA,NA)
x

fillNAgaps(x)

# 对领头的 NA 以第一个非 NA 值进行填充
fillNAgaps(x, firstBack=TRUE)

# 因子数据也能使用
y <- factor(x)
y

fillNAgaps(y)
```

#### 注释

改编自来自于 **zoo** 包的 `na.locf()` 函数
