# 标准绘图

```{r, include=F}
knitr::opts_chunk$set(
  collapse = TRUE,
  comment = "#>"
)
```

## 直方图和密度图

### 问题

你想要绘制一个直方图或密度图。

### 方案

样例数据：两个分别包含200个数据点的向量：

```{r}
set.seed(1234)
rating  <- rnorm(200)
head(rating)
rating2 <- rnorm(200, mean=.8)
head(rating2)
```

当可视化含多个组别的数据时，一些绘图方法通常需要一个数据框：一列给分组变量，一列给测量值。

```{r}
# 创建一列用于显示数据的组别
cond <- factor( rep(c("A","B"), each=200) )

data <- data.frame(cond, rating = c(rating,rating2))
head(data)
# 直方图
hist(rating)
# 使用8个箱子（这仅仅是近似 - 它会把边界放在一个比较好的近似值上）
# 让箱子呈现淡蓝色 #CCCCFF
# 相比于计数，这里让面积为1，即显示比例(freq=FALSE)
hist(rating, breaks=8, col="#CCCCFF", freq=FALSE)
# 每0.6一个刻度
boundaries <- seq(-3, 3.6, by=.6)
boundaries

hist(rating, breaks=boundaries)
# 核密度图
plot(density(rating))
```


#### 多个组别的核密度图

代码来自： <http://onertipaday.blogspot.com/2007/09/plotting-two-or-more-overlapping.html>

```{r}
plot.multi.dens <- function(s)
{
    junk.x = NULL
    junk.y = NULL
    for(i in 1:length(s)) {
        junk.x = c(junk.x, density(s[[i]])$x)
        junk.y = c(junk.y, density(s[[i]])$y)
    }
    xr <- range(junk.x)
    yr <- range(junk.y)
    plot(density(s[[1]]), xlim = xr, ylim = yr, main = "")
    for(i in 1:length(s)) {
        lines(density(s[[i]]), xlim = xr, ylim = yr, col = i)
    }
}

# 下面函数的输入必须是一个数值列表
plot.multi.dens( list(rating, rating2))
```


**sm** 包也引入了一种绘制多个密度图的方式，输入数据必须是数据框。

```{r}
library(sm)
sm.density.compare(data$rating, data$cond)
# 添加一个图例 (颜色编号从2往上升)
legend("topright", levels(data$cond), fill=2+(0:nlevels(data$cond)))
```


## 散点图

### 问题

你想要创建一个散点图。

### 方案

假设下面是你的数据：

```{r}
set.seed(955)
# 给数据添加一些随机噪声
dat <- data.frame(xvar = 1:20 + rnorm(20,sd=3),
                  yvar = 1:20 + rnorm(20,sd=3),
                  zvar = 1:20 + rnorm(20,sd=3))

head(dat)
```

#### 基本的散点图

```{r}
# 使用向量 xvar 和 yvar 绘制点图
plot(dat$xvar, dat$yvar)
# 跟上一句代码一致，但这里是用公式实现
plot(yvar ~ xvar, dat)
# 添加一条回归线
fitline <- lm(dat$yvar ~ dat$xvar)
abline(fitline)
```


#### 散点图矩阵

如果你想要比较多个变量，可以创建一个散点图矩阵。

```{r}
# 一个散点图矩阵
plot(dat[,1:3])
# 添加回归线
# 在对角添加histogram/boxplot/density/qqplot
library(car)
scatterplotMatrix(dat[,1:3],
                   diagonal="histogram",
                   smooth=FALSE)
```


想要查看对应的相关矩阵，查看[回归和相关分析](#section-7.1)。

想要可视化相关矩阵，查看[相关矩阵](#corr-mat)。

## 箱线图

### 问题

你想要绘制一个箱线图。

### 方案

该方案教你如何快速地使用标准绘图方法绘制简单的箱线图。

这里的例子使用 `ToothGrowth` 数据集，它有两个独立变量以及一个依赖变量。

```{r}
head(ToothGrowth)
```

在不同 `supp` 和 `dose` 条件下，变量 `len` 的箱线图:

```{r}
boxplot(len ~ supp, data=ToothGrowth)
# 即使 `dose` 是一个数值型变量，`boxplot` 也会将其转换为因子 
boxplot(len ~ dose, data=ToothGrowth)
```

组合 `supp` 和 `dose` 不同水平（即交互项）下 `len` 的箱线图

```{r}
boxplot(len ~ interaction(dose,supp), data=ToothGrowth)
```


注意 `plot` 除了添加了横轴标签和不会自动将数值变量转换为因子变量，它与 `boxplot` 有非常相似的输出。

```{r}
plot(len ~ interaction(dose,supp), data=ToothGrowth)
```


## QQ 图 {#qq-plot}

### 问题

你想要对你自己的数据分布与其他的分布进行比较。这常用语检查是否一个样本是否服从正态分布，以及两个样本是抽取自同一分布。

### 方案

假设这是你的数据：

```{r}
set.seed(183)
# 正态分布的数值
x <- rnorm(80, mean=50, sd=5)

# 均匀分布的数值
z <- runif(80)
# 比较用rnorm()抽样的数据分布与正态分布的差异
qqnorm(x)
qqline(x)

# 比较数据的4次幂分布与正态分布的差异
qqnorm(x^4)
qqline(x^4)

# 比较均匀分布抽取的数据与正态分布的差异
qqnorm(z)
qqline(z)
```


